最高法院刑事判決　　　　　　九十四年度台上字第六一六四號
　　上　訴　人　甲○○
　　　　　　　　　　　　之1號.
上列上訴人因傷害致重傷案件，不服台灣高等法院台中分院中華
民國九十四年九月二日第二審判決（九十四年度上訴字第一０八
五號，起訴案號：台灣苗栗地方法院檢察署九十二年度偵字第二
八四六號），提起上訴，本院判決如下：
    主  文
上訴駁回。
    理  由
按刑事訴訟法第三百七十七條規定，上訴於第三審法院，非以判
決違背法令為理由，不得為之。是提起第三審上訴，應以原判決
違背法令為理由，係屬法定要件。如果上訴理由書狀並未依據卷
內訴訟資料，具體指摘原判決不適用何種法則或如何適用不當，
或所指摘原判決違法情事，顯與法律規定得為第三審上訴理由之
違法情形，不相適合時，均應認其上訴為違背法律上之程式，予
以駁回。本件原判決認定上訴人甲○○有原判決事實欄所載犯行
，係依憑告訴人謝正田於偵查、第一審及原審審理時之指訴，同
案被告羅嘉龍於警詢、偵查及第一審審理時之供詞，與證人邱煥
財於警詢及第一審審理時證述當時係上訴人持手電筒擊打告訴人
之情節相符，及現場照片十四張、診斷證明書二張，暨扣案手電
筒一支等證據，因而撤銷第一審之科刑判決，改判仍論處上訴人
傷害人之身體，因而致人重傷罪刑，已敘明所憑之證據及認定之
理由。對於上訴人所辯：是徒手毆打、並未持手電筒擊打告訴人
云云，何以係卸責之詞，不足採信，亦已依據卷內資料逐一指駁
。從形式上觀察，原判決並無違背法令之情形存在。上訴意旨略
稱：原判決認定上訴人持扣案手電筒擊打謝正田之頭部，自有勘
驗該手電筒之必要，惟原審並未予勘驗；又案發現場為一頗具規
模之職業賭場，有多名打手，且與謝正田有債務糾紛者更不止上
訴人一人，有關之證人自應依職權調查，方足發現事實是否其他
人所為；惟原審均未調查，有刑事訴訟法第三百七十九條第十款
依法應於審判期日調查之證據而未予調查之違法。上訴人與羅嘉
龍至現場時均未攜帶任何武器，是告訴人謝正田先拿出武器傷人
，上訴人並不知道手電筒放置何處，全案疑點眾多，告訴人謝正
田之供詞前後矛盾，證人邱煥財前後言行不一，原判決有理由矛
盾之違法。況上訴人並非與謝正田互毆，而是遭謝正田一干人圍
毆，上訴人當時也酒醉，又有著黑社會的壓力，及因自責與恐懼
，致在法庭上出現前後答辯不一情形，而審判時法官一直未給予
上訴人最後陳述之機會，有刑事訴訟法第三百七十九條第十一款
之違背法令云云。經查：按法院對於待證事項，如依據其他證據
已足證明其犯罪事實者，縱未實施勘驗，亦不能指未作此項調查
為違法。又刑事訴訟法第三百七十九條第十款所稱應調查之證據
，係指與待證事實有重要關係，在客觀上認為應行調查者而言。
如在客觀上非認定事實及適用法律之證據，即無調查之必要。查
原審於民國九十四年八月十八日審判期日，已依法當庭提示扣案
手電筒一支，供上訴人辨識並表示意見，於審判長問尚有何證據
請求調查時，上訴人明確答稱「沒有」，有該審判筆錄可稽。原
審就本件事證綜合判斷，認已足證明上訴人犯罪事實，縱未就扣
案手電筒實施勘驗或再傳訊其他在場人，亦不能指為違法。復依
同一審判筆錄記載，審判長問上訴人「有何最後陳述？」上訴人
答稱：「是否可以讓我交保，讓我出去處理民事的部分。」等語
，業已依法與上訴人以最後陳述之機會，以此爭執，顯非依據卷
內資料執以指摘之適法上訴第三審理由。又按證據之憑信力如何
，事實審法院依自由心證之原則，本有斟酌取捨之權，苟其取捨
，不違背經驗法則或論理法則，不得任意指為違法。其餘上訴意
旨，無非係對事實審法院採證認事之職權行使及原審已調查、理
由已說明之事項，再為事實上之爭執，指摘其有不載理由及理由
矛盾之違法，亦非適法之上訴第三審理由。衡以上述說明，應認
其上訴為違背法律上之程式，予以駁回。
據上論結，應依刑事訴訟法第三百九十五條前段，判決如主文。
中　　華　　民　　國　九十四　年　 十一 　月　　四　　日
                      最高法院刑事第十一庭
                          審判長法官  洪　清　江
                                法官  石　木　欽
                                法官  李　伯　道
                                法官  林　勤　純
                                法官  陳　晴　教
      本件正本證明與原本無異
                                      書  記  官
中　　華　　民　　國　九十四　年　 十一 　月　　十　　日
                                                Ａ
